臺灣苗栗地方法院刑事裁定　　　　　　　100年度聲更字第2號
聲　請　人　臺灣苗栗地方法院檢察署檢察官
受　刑　人　劉德軍
上列聲請人因受刑人數罪併罰有二裁判以上，聲請定其應執行之
刑（100 年執聲字第599 號），受刑人對本院中華民國100 年9
月27日100 年度聲字第849 號裁定不服，提起抗告，經臺灣高等
法院臺中分院於100 年10月20日以100 年度抗字第903 號裁定，
將原裁定撤銷發回，本院更為裁定如下：
：
    主  文
劉德軍所犯如附表所示之罪刑，應執行有期徒刑肆年貳月。
    理  由
一、聲請意旨略以：本件受刑人因犯妨害秘密等案件，先後經判
    決確定如附表，應依刑法第53條、第51條第5 款定其應執行
    之刑，爰依刑事訴訟法第477 條第1 項聲請裁定等語。
二、按裁判確定前犯數罪者，併合處罰之；數罪併罰，有二裁判
    以上者，依刑法第51條之規定，定其應執行之刑；宣告多數
    有期徒刑者，於各刑中之最長期以上，各刑合併之刑期以下
    ，定其刑期，但不得逾30年，刑法第50條、第53條、第51條
    第5 款分別定有明文。
三、經查，抗告人即本件受刑人依本案卷附臺灣苗栗地方法院97
    年4 月24日97年度重訴字第3 號所示，因犯公務員包庇他人
    圖利容留猥褻及性交罪（共6 罪）、公務員洩漏國防以外之
    秘密消息罪（共2 罪）及貪污治罪條例之違背職務收受不正
    利益罪（1 罪），分別經法院判決宣告有期徒刑3 月（共6
    罪）、3 月（共2 罪）、2 年10月（1 罪）並諭知褫奪公權
    5 年，定應執行刑有期徒刑4 年，另因妨害秘密罪，經本院
    100 年4 月29日100 年度苗簡字第339 號判決有期徒刑3 月
    ，有該等判決書（參臺灣苗栗地方法院檢察署100 年度執聲
    字第599 號卷宗）及臺灣高等法院被告前案紀錄表1 份附卷
    可查。茲檢察官聲請定其應執行之刑，本院核認聲請為正當
    ，定其應執行之刑如主文所示，惟因所宣告褫奪公權部分，
    非屬本件聲請人聲請定其應執行刑範圍，應依原判決執行之
    ，附此敘明。
四、按被告有應併合處罰之數罪，經法院分別判處有期徒刑確定
    ，各罪判決均為宣告刑，並非執行刑，檢察官並無決定應執
    行刑之權，縱然其中一罪之有期徒刑先執行期滿後，法院經
    檢察官之聲請，以裁定定其數罪之應執行刑確定後，其在未
    裁定前已先執行之有期徒刑之罪，因嗣後合併他罪定應執行
    刑之結果，檢察官所換發之執行指揮書，係執行應執行刑，
    其前已執行之有期徒刑部分，僅應予扣除而不能認為已執行
    完畢，此有最高法院47年度台抗字第2 號判例、95年台非字
    第320 號判決、90年度台非字第340 號判決等足資參照。是
    抗告意旨略以：抗告人因妨害風化（97年度重訴字第3 號）
    及妨害秘密（100 年度苗簡字第339 號），經數罪併罰後，
    應執行有期徒刑4 年2 月固無誤，然受刑人妨害秘密部分，
    業經易科罰金執行完畢（臺灣苗栗地方法院檢察署100 年執
    字第1672號），故數罪併罰原因消滅，懇請法院查閱，恢復
    原判決云云，應係抗告人對於法律理解有誤，其妨害秘密罪
    判決有期徒刑3 月部分，既經易科罰金執行完畢，自應於執
    行時就上開定應執行刑之刑期內予以扣除。
五、次按刑罰之量定，固屬法院自由裁量之職權行使，但仍應審
    酌刑法第57 條 所列各款事由及一切情狀，為酌量輕重之標
    準，並非漫無限制；在同一犯罪事實與情節，如別無其他加
    重或減輕之原因，下級審法院量定之刑，亦無過重或失輕之
    不當情形，則上級審法院對下級審法院之職權行使，原則上
    應予尊重，最高法院85年度臺上字第2446號判決意旨亦可資
    參酌。查原審裁定所定之應執行刑，係法院就自由裁量權之
    行使，並無逾越法律所規定範圍之外部性界限外，亦合於裁
    量之內部性界限，並無過重或失輕之不當情形，原則上應予
    尊重，故定如主文所示之應執行刑，以符法制，附此敘明。
六、依刑事訴訟法第477 條第1 項，刑法第53條、第51條第5 款
    、第41條第1 項前段、第8 項，裁定如主文。
中    華    民    國   100    年    12    月    26    日
                  刑事第二庭    法  官  周靜妮
以上正本證明與原本無異
如不服本裁定應於送達後5日內向本院提出抗告狀
                                書記官  巫  穎
中    華    民    國   100    年    12    月    26    日